臺灣雲林地方法院刑事判決　　　　　　　　94年度易字第19號
公　訴　人　台灣雲林地方法院檢察署檢察官
被　　　告　乙○○　男　27歲.
　　　　　　戊○○　男　28歲.
上列被告等因詐欺案件，經檢察官提起公訴（93年度偵字第1998
、2477、3207、3748、4828、93年度核退偵字第232 、233 、23
4 號）及移送併辦（94年度偵字第955 號），並經公訴檢察官當
庭擴張事實，被告等於準備程序中就被訴事實為有罪之陳述，受
命法官於聽取當事人之意見後，本院合議庭裁定改由受命法官獨
任以簡式審判程序審理，判決如下：
    主  文
乙○○共同連續幫助意圖為自己不法之所有，以詐術使人將本人
之物交付，處有期徒刑月，又共同連續幫助意圖為自己不法之
所有，以恐嚇使人將本人之物交付，處有期徒刑柒月；應執行有
期徒刑捌月。
戊○○共同連續幫助意圖為自己不法之所有，以詐術使人將本人
之物交付，處有期徒刑陸月，又共同連續幫助意圖為自己不法之
所有，以恐嚇使人將本人之物交付，處有期徒刑捌月；應執行有
期徒刑壹年。
    事實及理由
壹、程序事項：
    被告乙○○、戊○○所犯為死刑、無期徒刑、最輕本刑為3
    年以上有期徒刑之罪或高等法院管轄第一審案件以外之案件
    ，而於本院準備程序進行中，被告2 人就被訴事實為有罪之
    陳述，經法官告知簡式審判程序之旨，並聽取公訴人、被告
    2 人之意見後，經本院合議庭裁定由受命法官獨任進行簡式
    審判程序，合先敘明。
貳、實體事項：
  一、構成犯罪事實：
      乙○○、戊○○2 人因缺錢花用，明知存摺、金融卡、提
      款密碼係僅供自己使用，攸關個人債信甚為重要，若任意
      交予他人使用，常與財產犯罪密切相關，極可能遭乃詐騙
      或擄車勒贖等犯罪集團使用以遂行詐欺取財、恐嚇取財及
      隱匿、掩飾犯罪所得財物或財產上利益之目的，竟均仍基
      於共同幫助不詳詐騙或擄車勒贖集團向不特定人詐欺、恐
      嚇取財之概括犯意聯絡，連續為下列行為：
      (一)乙○○於93年1月7日，在雲林縣虎尾鎮○○路○段490號
        「土地銀行」大門前，將其所有之台灣土地銀行虎尾分
        行帳號000000000000000 號之帳戶存摺、金融卡、提款
        密碼、印章等，以新台幣（下同）1,500 元之代價，出
        賣與戊○○，再由戊○○依跳蚤雜誌所刊登之廣告所載
        內容，透過郵寄，由巴士載送到臺中市「朝馬巴士站」
        ，不詳詐騙集團所屬成員、綽號「柯先生」之真實姓名
        、年籍不詳成年男子再到巴士站領取包裹，取得包裹後
        ，再依存摺之件數及約定之價格（通常每一帳戶為2,00
        0 元至3,5 00元），將款項匯入戊○○所指定之帳戶，
        每一帳戶戊○○約可賺取500 元之差價，以此方式將所
        收購之帳戶轉售與不詳詐騙集團，作為財產犯罪用之人
        頭帳戶。嗣不詳詐騙集團於收購上開乙○○所有之台灣
        土地銀行虎尾分行帳戶後，旋先後利用以為下列行為：
        1.於93年2月5日上午10時許，撥打電話給寅○○，佯稱
          為國小同學「志明」，表示因發生車禍急需用錢等語
          ，使寅○○不疑有他因而信以為真陷於錯誤，立即依
          指示於同日上午11時許，將10,000元以自動櫃員機轉
          帳入上開帳戶，詐騙集團成員旋將轉入款項以自動提
          款機提款之方式，提領一空，而詐得寅○○之金錢。
          因寅○○轉帳後發覺有異，乃報警處理。
        2.於93年2 月5 日下午6 時許，撥打電話給午○○，佯
          稱為公司同事「志明」，表示因發生車禍急需用錢等
          語，使午○○不疑有他因而信以為真陷於錯誤，立即
          依指示於同日晚上7 時許，先後將55,000元、35,000
          元以自動櫃員機轉帳入上開帳戶，詐騙集團成員旋將
          轉入款項以自動提款機提款之方式，提領一空，而詐
          得午○○之金錢。因午○○轉帳後發覺有異，立即撥
          打電話向同事「志明」求證，乃知受騙，方報警處理
          。
      (二)乙○○於93年1月8日，在嘉義縣「合作金庫南嘉義分行
        」前，居間介紹沈素綾（另由台灣嘉義地方法院檢察署
        檢察官聲請以簡易判決處刑），將其所有合作金庫南嘉
        義分行帳號0000000000000 號之帳戶存摺、金融卡、提
        款密碼等，以1,500 元之代價，出賣與戊○○，再由戊○○以上開郵寄方式，轉售與不詳詐騙集團所屬成員、
        綽號「胡金能」之真實姓名、年籍不詳成年男子，作為
        財產犯罪用之人頭帳戶。嗣不詳詐騙集團於收購上開沈
        素綾所有之帳戶後，乃於93年1 月底某日起至同年2 月
        2 日前某日止，在「天堂」網路連線遊戲中，佯稱欲將
        天幣出售予己○○，使己○○不疑有他因而信以為真陷
        於錯誤，乃依約於93年2 月2 日，將10,000元以匯款方
        式，匯入上開沈素綾之帳戶，然匯款後，因未取得所購
        買之天幣，再與「天堂」網路連線遊戲中佯稱欲出賣天
        幣之不詳詐騙集團成員聯繫，並依指示再於同日，陸續
        將23 ,456 元、4,958 元、3,696 元以自動櫃員機轉帳
        入上開帳戶，詐騙集團成員旋將轉入款項以自動提款機
        提款之方式，提領一空，而詐得己○○之金錢。因己○○轉帳後發覺有異，乃知受騙，方報警處理。
      (三)乙○○於93年1 月10日，在雲林縣虎尾鎮圓環附近，將
        其所有之寶華商業銀行斗六分行帳號000000000000號之
        帳戶存摺、金融卡、提款密碼、印章等，以1,500 元之
        代價，出賣與戊○○，再由戊○○以上開(一)所示之郵寄
        方式，轉售與不詳擄車勒贖集團，作為財產犯罪用之人
        頭帳戶。嗣不詳擄車勒贖集團於收購上開乙○○所有之
        寶華商業銀行斗六分行帳戶後，旋先後利用以為下列行
        為：
        1.先於93年5月12日上午6時40分許，在雲林縣斗六市○○里○○街75號前，竊取癸○○所使用之車牌號碼S5
          —2889號自用小客車，再於93年5月12日下午2時許、
          93年5月13日下午2時許及93年5月14日日下午2時許，
          撥打電話給癸○○，告以應於限定時間內匯款至指定
          帳戶否則要將車輛解體等加損害於車主或使用人之財
          產等事恐嚇之，使癸○○因心生畏怖。然因癸○○於
          車輛失竊後立即向警方報案，警方告知不要付款給歹
          徒，故未依約付款而恐嚇取財未遂。
        2.先於93年5月12日上午8時許，在雲林縣斗六市○○里
          ○○○路43號，竊取卯○○所使用之車牌號碼C5—72
          39號自用小客車，再於93年5月12日下午3時許，撥打
          電話給卯○○，告以應於限定時間內匯款至指定帳戶
          否則要將車輛解體等加損害於車主或使用人之財產等
          事恐嚇之，惟因卯○○接獲電話後已逾銀行下班時間
          ，故未匯款。該不詳擄車勒贖集團旋於93年5 月13日
          下午3 時許，再撥打電話給卯○○，以同一內容恐嚇
          之，使卯○○因心生畏怖，而於同日下午3 時許，依
          約匯款10,000元至上開乙○○所有之寶華商業銀行斗
          六分行帳戶，擄車勒贖集團成員旋將轉入款項以自動
          提款機提款之方式，提領一空。
        3.先於93年5月13日上午7時30分許，在雲林縣斗六市○○里○○街84號，竊取甲○○所使用之車牌號碼M5—
          5873號自用小客車，再於93年5 月13日下午2 時許及
          翌日下午2 時許，撥打電話給甲○○，告以應於限定
          時間內匯款至指定帳戶否則要將車輛解體等加損害於
          車主或使用人之財產等事恐嚇之，使甲○○因心生畏
          怖，而於93年5 月14日下午3 時30分許，依約匯款15
          ,000 元 至上開乙○○所有之寶華商業銀行斗六分行
          帳戶，擄車勒贖集團成員旋將轉入款項以自動提款機
          提款之方式，提領一空。
      (四)乙○○於93年1 月10日，在雲林縣虎尾鎮○○路15號「
        合作金庫銀行虎尾支庫」大門前，將其所有之合作金庫
        銀行虎尾分行帳號0000000000000 號之帳戶存摺、金融
        卡、提款密碼、印章等，以1,500 元之代價，出賣與戊○○，再由戊○○以上開(一)所示之郵寄方式，轉售與不
        詳詐騙集團，作為財產犯罪用之人頭帳戶。嗣不詳詐騙
        集團於收購上開乙○○所有之合作金庫銀行虎尾分行帳
        戶後，旋先後利用以為下列行為：
        1.於93年2 月3 日下午2 時20分許，撥打電話給丁○○
          ，佯稱為友人「游芳欽」，表示因要補支票存款急需
          用錢等語，使丁○○不疑有他因而信以為真陷於錯誤
          ，立即依指示於同日下午4 時40分許，將80,000元以
          自動櫃員機轉帳入上開帳戶，詐騙集團成員旋將轉入
          款項以自動提款機提款之方式，提領一空，而詐得林
          金源之金錢。因丁○○轉帳後發覺有異，立即撥打電
          話向友人「游芳欽」求證，乃知受騙，方報警處理。
        2.於93年2 月4 日下午1 時許，撥打電話給辛○○，佯
          稱為友人「黃兆正」，表示因故急需用錢等語，使梁
          仕昌不疑有他因而信以為真陷於錯誤，立即依指示於
          同日下午2 時20分許，將80,000元以自動櫃員機轉帳
          入上開帳戶，詐騙集團成員旋將轉入款項以自動提款
          機提款之方式，提領一空，而詐得辛○○之金錢。因
          辛○○轉帳後向發覺有異，立即撥打電話向友人「黃
          兆正」求證，乃知受騙，方報警處理。
      (五)戊○○除收購上開(一)至(四)所示之帳戶外，另與丙○○、
        子○○基於共同幫助不詳詐騙或擄車勒贖集團向不特定
        人詐欺、恐嚇取財之概括犯意聯絡，於下列時、地，收
        購丙○○、子○○所有之帳戶：
        1.於92年12月31日，在雲林縣虎尾鎮○○路364 號「臺
          中商業銀行虎尾分行」前，以1,500 元之代價，向周
          家芬買得其所有之臺中商業銀行虎尾分行、帳號0000
          00000000000 號帳戶之存摺、金融卡、提款密碼、印
          章等後，再以上開(一)所示之郵寄方式，轉售與不詳詐
          騙集團，作為財產犯罪用之人頭帳戶。嗣不詳詐騙集
          團於收購丙○○所有之上開帳戶後，旋於93年1 月13
          日下午3 時許，撥打電話給丑○○，佯稱係健保局人
          員，表示欲退還健保費等語，使丑○○不疑有他因而
          信以為真陷於錯誤，立即依指示於同日下午4 時19分
          許，將99,983元以自動櫃員機轉帳入上開帳戶，詐騙
          集團成員旋將轉入款項以自動提款機提款之方式，提
          領一空，而詐得丑○○之金錢。因丑○○轉帳後發覺
          有異，乃報警處理。
        2.於92年12月31日，在雲林縣虎尾鎮○○路364 號「臺
          中商業銀行虎尾分行」前，以1,500 元之代價，向周
          家芬買得其所有之台灣中小企業銀行虎尾分行、帳號
          000000000000000000號帳戶之存摺、金融卡、提款密
          碼、印章等後，再以上開(一)所示之郵寄方式，轉售與
          不詳詐騙集團，作為財產犯罪用之人頭帳戶。嗣不詳
          詐騙集團於收購丙○○所有之上開帳戶後，旋於93年
          1 月15日下午4 時許，撥打電話給巳○○，佯稱係健
          保局人員，表示欲退還保險費等語，使巳○○不疑有
          他因而信以為真陷於錯誤，立即依指示於同日下午4
          時48分許，將99,983元以自動櫃員機轉帳入上開帳戶
          ，詐騙集團成員旋將轉入款項以自動提款機提款之方
          式，提領一空，而詐得巳○○之金錢。因巳○○轉帳
          後發覺有異，乃報警處理。
        3.於93年1 月8 日，在嘉義縣嘉義市○○路285 號前，
          以1 ,500 元 之代價，向丙○○買得其所有之聯邦商
          業銀行嘉義分行、帳號000000000000號帳戶之存摺、
          金融卡、提款密碼、印章等後，再以上開(一)所示之郵
          寄方式，轉售與詐騙集團，作為財產犯罪用之人頭帳
          戶。嗣不詳詐騙集團於收購丙○○所有之上開帳戶後
          ，旋於93年2 月6 日下午3 時許，撥打電話給庚○○
          ，佯稱為國小同學，表示因故急需用錢等語，使張玉
          仙不疑有他因而信以為真陷於錯誤，立即依指示於同
          日下午3 時許，先後將30,000元、10,000元以自動櫃
          員機轉帳入上開帳戶，詐騙集團成員旋將轉入款項以
          自動提款機提款之方式，提領一空，而詐得庚○○之
          金錢。因庚○○轉帳後發覺有異，立即撥打電話向同
          學求證，乃知受騙，方報警處理。
        4.於93年1 月間某日，在乙○○位於雲林縣崙背鄉下溪
          里下溪65號之住處，分別以以1,500 元之代價，向周
          家芬買得其所有之中華郵政股份有限公司虎尾安慶郵
          局、帳號00000000000000號帳戶之存摺、金融卡、提
          款密碼、印章等，及以3,000 元之代價，向乙○○之
          友人子○○買得其所有之中華郵政股份有限公司虎尾
          圓環郵局、帳號00000000000000號帳戶之存摺、金融
          卡、提款密碼、印章等後，再以上開(一)所示之郵寄方
          式，將丙○○及子○○所有之上開帳戶轉售與不詳擄
          車勒贖集團，作為財產犯罪用之人頭帳戶。嗣不詳擄
          車勒贖集團於收購丙○○及子○○所有之上開帳戶後
          ，旋於93年3 月30日上午9 時許，在雲林縣斗南鎮○○里○○路○ 段554 巷與南昌西路口，竊取辰○○所
          使用之車牌號碼YP—3118號自用小客車，再於同日下
          午1時 許，撥打電話給辰○○，告以應於限定時間內
          匯款至指定帳戶否則要將車輛解體等加損害於車主或
          使用人之財產等事恐嚇之，使辰○○因心生畏怖，而
          於同日下午3 時30分許，依約匯款50,000元至丙○○
          所有之上開虎尾安慶郵局帳戶，然因丙○○該帳戶已
          遭凍結，擄車勒贖集團成員無法提領該筆金錢，乃再
          於93 年3月31日下午2 時許，再度撥打電話給辰○○
          ，要求重新匯款，辰○○求取回失竊車輛心切，乃再
          依約匯款30,000元至上開子○○所有之帳戶，擄車勒
          贖集團成員旋將匯入款項以自動提款機提款之方式，
          提領一空。嗣因辰○○匯款後，仍未取回車輛，方報
          警查獲。
  二、認定犯罪事實所憑之證據及理由：
      (一)構成犯罪事實(一)部分：
        1.被告乙○○坦承上揭犯罪事實。
        2.被告戊○○坦承上揭犯罪事實。
        3.被害人寅○○於警詢時之指述（虎警刑字第09300020
          38號卷第8 頁）。
        4.被害人寅○○轉帳之自動櫃員機交易明細表1 紙（虎
          警刑字第0930002038號卷第9 頁）。
        5.被害人午○○於警詢時之指述（虎警刑字第09300020
          91號卷第8頁）。
        6.被害人午○○轉帳之自動櫃員機交易明細表2 紙（虎
          警刑字第0930002091號卷第9 頁）。
        7.被告乙○○所有之台灣土地銀行虎尾分行帳號000000
          00 0000000號帳戶之客戶帳戶明細查詢、存款印鑑卡
          、客戶歷史交易明細查詢各1份（虎警刑字第0930002
          091號卷第12至17頁）。
      (二)構成犯罪事實(二)部分：
        1.被告乙○○坦承上揭犯罪事實。
        2.被告戊○○坦承上揭犯罪事實。
        3.告訴人己○○於警詢時之指訴（嘉民警三字第094008
          0293號卷第17至19頁）。
        4.另案被告沈素綾於警詢時之供述（嘉民警三字第0940
          080293號卷第1 至5 頁）。
        5.另案被告沈素綾所有之合作金庫南嘉義分行帳號0000
          000000000號帳戶之各類存款分戶交易明細表1份（嘉
          民警三字第09400802 93號卷第24頁）。
      (三)構成犯罪事實(三)部分：
        1.被告乙○○坦承上揭犯罪事實。
        2.被告戊○○坦承上揭犯罪事實。
        3.被害人癸○○於警詢時之指述（雲警刑二字第093000
          9033號卷第22至23頁）。
        4.被害人卯○○於警詢時之指述（雲警刑二字第093000
          9033號卷第16至19頁）。
        5.被害人甲○○於警詢時之指述（雲警刑二字第093000
          9033號卷第20至21頁）。
        7.寶華商業銀行斗六分行函及所附之被告乙○○所有之
          寶華商業銀行斗六分行帳號00000000 0000 號帳戶之
          資金往來資料各1 份（雲警刑二字第0930009033號卷
          第24至25頁）。
        8.擄車勒贖集團成員提款時之提款機監視器翻拍照片數
          張（雲警刑二字第093000 9033 號卷第28至30頁）。
      (四)構成犯罪事實(四)部分：
        1.被告乙○○坦承上揭犯罪事實。
        2.被告戊○○坦承上揭犯罪事實。
        3.被害人丁○○於警詢時之指述（虎警刑字第09300014
          32號卷第1 頁）。
        4.被害人丁○○轉帳之自動櫃員機交易明細表1 紙（虎
          警刑字第0930001432號卷第9 頁）。
        5.被害人辛○○於警詢時之指述（虎警刑字第09300014
          32 號卷第2頁）。
        6.被害人辛○○轉帳之自動櫃員機交易明細表1 紙（虎
          警刑字第0930001432號卷第17頁）。
        7.被告乙○○所有之合作金庫銀行虎尾分行帳號000000
          00 00000號帳戶新開戶建檔登錄單、存款印鑑卡、各
          類存款分戶交易明細表各1份（虎警刑字第093000143
          2號卷第9之1至11頁）。
      (五)構成犯罪事實(五)部分：
        1.被告戊○○坦承上揭犯罪事實。
        2.同案被告丙○○之供述。
        3.同案被告子○○之供述。
        4.被害人丑○○於警詢時之指述（虎警刑字第09300009
          84號卷第10頁）。
        5.被害人丑○○轉帳之自動櫃員機交易明細表1 紙（虎
          警刑字第09300009 84 號卷第11頁）。
        6.同案被告丙○○所有之臺中商業銀行虎尾分行帳號00
          0000000000000 號帳戶之存款業務往來申請約定書、
          交易明細各1 份（虎警刑字第0930000984號卷第13至
          14頁）。
        7.被害人巳○○於警詢時之指述（臺灣雲林地方法院檢
          察署93年度偵字第9642號卷第8 至9 頁）。
        8.被害人巳○○轉帳之自動櫃員機交易明細表1 紙（臺
          灣雲林地方法院檢察署93年度偵字第9642號卷第12頁
          ）。
        9.同案被告丙○○所有之台灣中小企業銀行虎尾分行帳
          號000000000000000000號帳戶之存款交易明細查詢單
          1 份（臺灣雲林地方法院檢察署93年度偵字第9642號
          卷第22頁）。
        10.被害人庚○○於警詢時之指述（嘉市警二刑字第0930
          002381號卷第1頁）。
        11.被害人庚○○轉帳之自動櫃員機交易明細表2 紙（嘉
          市警二刑字第0930002381號卷第2頁）。
        12.同案被告丙○○所有之聯邦商業銀行嘉義分行帳號00
          0000000000號帳戶之客戶基本資料、未登摺帳項查詢
          清單各1 份（嘉市警二刑字第0930002381號卷第4 至
          6 頁）。
        13.被害人辰○○於警詢時之指述（斗警刑字第09300039
          32號卷第5 至7 頁）。
        14.被害人辰○○匯款之郵政國內匯款執據2 紙（斗警刑
          字第0930003932號卷第8 頁）。
        15.雲林縣警察局斗南分局受理人頭帳戶犯罪案件通報單
          、受理各類案件紀錄表、受理刑事案件報案三聯單各
          1 份（斗警刑字第0930003932號卷第9 至11頁）。
        16.同案被告丙○○所有之中華郵政股份有限公司虎尾安
          慶郵局、帳號00000000000000號帳戶之查詢客戶基本
          資料、查詢最近交易詳情各1 份（斗警刑字第093000
          3932號卷第20至21頁）。
        17.同案被告子○○所有之中華郵政股份有限公司虎尾圓
          環郵局帳號00000000000000號帳戶之查詢帳戶最近交
          易資料1 份（斗警刑字第0930003932號卷第16頁）。
        18.跳蚤市場廣告單1 紙（臺灣雲林地方法院檢察署93年
          度偵字第4828號卷第22頁）。
      (六)綜上所述，足認被告乙○○、戊○○之自白均與事實相
        符，均應可採信，事證明確，被告2人犯行均應堪認定
        。
  三、論罪科刑之理由：
      (一)按幫助犯之成立，以行為人主觀上認識被幫助者正欲從
        事犯罪或係正在從事犯罪，且該犯罪有既遂之可能，而
        其行為足以幫助他人實現構成要件者，即具有幫助故意
        ，並不以行為人確知被幫助者係犯何罪名為必要。被告
        乙○○、戊○○均明知其所出售之金融帳戶有可能遭詐
        騙或擄車勒贖集團用以從事不法，竟仍為之，其本身雖
        並未實際參與詐騙他人或擄車勒贖之行為，然其顯係以
        幫助之意思，參與詐騙或擄車勒贖集團詐騙他人或擄車
        勒贖之行為，為幫助犯。是被告乙○○所為關於構成犯
        罪事實(一)、(二)、(四)部分，核係犯刑法第30條第1項、第3
        39條第1 項之幫助意圖為自己不法之所有，以詐術使人
        將本人之物交付罪；所為關於構成犯罪事實(三)1.部分，
        核係犯刑法第30條第1 項、第346 條第3 項、第1 項之
        幫助意圖為自己不法之所有，以恐嚇使人將本人之物交
        付未遂罪；所為關於構成犯罪事實(三)2.、3.部分，核係
        犯刑法第30條第1 項、第346 條第1 項之幫助意圖為自
        己不法之所有，以恐嚇使人將本人之物交付罪。被告戊○○所為關於構成犯罪事實(一)、(二)、(四)、(五)1.至3.部分
        ，核係犯刑法第30條第1 項、第339 條第1 項之幫助意
        圖為自己不法之所有，以詐術使人將本人之物交付罪；
        所為關於構成犯罪事實(三)1.部分，核係犯刑法第30條第
        1 項、第346 條第3 項、第1 項之幫助意圖為自己不法
        之所有，以恐嚇使人將本人之物交付未遂罪；所為關於
        構成犯罪事實(三)2.、3.、(五)4.部分，核係犯刑法第30條
        第1 項、第346 條第1 項之幫助意圖為自己不法之所有
        ，以恐嚇使人將本人之物交付罪。被告2 人所犯各罪並
        均應依刑法第30條第2 項之規定，減輕其刑。起訴法條
        認上開各部分均構成刑法第30條第1 項、第339 條第1
        項之幫助欺取財罪，雖有未洽，然此部分業據公訴檢察
        官當庭變更起訴法條，本院自得以此為審判依據。又檢
        察官雖僅起訴被告所為如構成犯罪事實(一)、(三)、(四)、(五)
        所示之犯罪事實，惟移送併辦（94年度偵字第955 號）
        部分，既與起訴部分具有連續犯之裁判上一罪關係，自
        應為起訴效力所及，應併予審判，附此敘明。被告乙○○與戊○○就上開構成犯罪事實(一)、(二)、(三)、(四)部分間
        均有犯意聯絡及行為分擔，被告戊○○與丙○○、子○○間就構成犯罪事實(五)部分互有犯意聯絡及行為分擔，
        均為共同正犯。被告乙○○及戊○○所犯幫助詐欺取財
        及幫助恐嚇取財2 罪間，罪名互異，犯意各別，應分論
        併罰。另被告乙○○及戊○○先後多次販賣帳戶予他人
        幫助詐欺取財、幫助恐嚇取財（包含既遂、未遂）之犯
        行，各時間緊接，犯罪構成要件相同，顯係基於概括犯
        意反覆為之，各為連續犯，均應依刑法第56條規定以1
        罪論（其中幫助恐嚇取財部分，成立連續幫助恐嚇取財
        既遂罪），並加重其刑。
      (二)爰審酌被告乙○○為高職肄業，被告戊○○為高職畢業
        ，教育程度不低，被告乙○○受僱製鞋，月入23,000元
        ，被告戊○○為受僱店員，月入28,000元，均有正當工
        作，收入固定，竟僅因缺錢花用，即從事本件犯行，然
        2人犯罪後坦承犯行態度尚佳，惟其2人販賣帳戶之行為
        ，不僅使不法犯罪集團之不法犯行易於得逞，更使實施
        不法之歹徒隱身幕後，追緝不易，危害社會秩序甚鉅，
        且被告乙○○所出賣之帳戶多達3 個，並居間介紹他人
        出賣1 個帳戶，此4 個帳戶向被害人詐得或恐嚇而得之
        金額高達30餘萬，被告戊○○所收購之帳戶多達9 個，
        向被害人詐得或恐嚇而得之金額高達60餘萬等一切情狀
        ，分別量處如主文所示之刑，並定其應執行之刑。
  四、適用之法律：
      (一)刑事訴訟法第273條之1第1 項、第299 條第1 項前段。
      (二)刑法第28條、第56條、第346條第1項、第339條第1項、
        第30條第2項、第51條第5款，罰金罰鍰提高標準條例第
        1 條前段。
本案經檢察官壬○○到庭執行職務。
中　　華　　民　　國　　94　　年　　6 　　月　　30　　日
                  刑事第五庭    法  官  廖淑華
以上正本證明與原本無異。
如不服本判決，應於判決收受後10日內，向本院提出上訴狀（須
附繕本）。
                                書記官  張菀純
中　　華　　民　　國　　94　　年　　6 　　月　　30　　日
附錄法條：
中華民國刑法第346 條 (單純恐嚇罪)
意圖為自己或第3 人不法之所有，以恐嚇使人將本人或第3 人之
物交付者，處六月以上五年以下有期徒刑，得併科1000元以下罰
金。
以前項方法得財產上不法之利益，或使第 3 人得之者，亦同。
前二項之未遂犯罰之。
中華民國刑法第339 條 (普通詐欺罪)
意圖為自己或第3 人不法之所有，以詐術使人將本人或第3 人之
物交付者，處五年以下有期徒刑、拘役或科或併科1000元以下罰
金。
以前項方法得財產上不法之利益或使第 3 人得之者，亦同。
前二項之未遂犯罰之。
